臺灣臺中地方法院刑事裁定
111年度聲字第2381號
聲明異議人  
即  受刑人  陳彥瑋



選任辯護人  鄭廷萱律師

上列聲明異議人即受刑人對於檢察官之執行指揮（臺灣臺中地方
法院檢察署108年度執更量字第5357號執行指揮書），聲明異議
，本院裁定如下：
    主  文
聲明異議駁回。
    理  由
一、聲明異議意旨略以：
　㈠聲明異議人（下稱受刑人）因竊盜等案件，經臺灣臺中地方
    法院（下稱本院）以108年度聲字第2664號裁定應執行有期
    徒刑18年8月，由臺灣臺中地方檢察署以108年執更字第5357
    號執行指揮書執行在案，然本件應定執行刑客觀上有責罰顯
    不相當之情形，且未能給予受刑人充分陳述意見之機會，而
    受刑人所犯如附表編號3、4、11、18至20、26至35、39至41
    所示之罪為得易科罰金；附表其餘之罪則為不得易科罰金，
    屬於刑法第50條第1項但書第1款所列併合處罰之例外情形，
    受刑人前因對於法律效果誤解而簽署「請求定應執行刑調查
    表」，遭本院裁定應執行有期徒刑18年8月（受刑人另有訂
    應執行事件經本院108年度聲字第632號裁定應執行有期徒刑
    5年2月在案，聲明異議狀誤載為「定應執行有期徒刑18年8
    月後，再由鈞院裁定應執行刑23年10月」）遠比運輸、販賣
    第一級毒品或殺人等罪刑度為重，亦與詐欺之多數被害人型
    態案件，定刑明顯過重，客觀上明顯有責罰不相當之情形，
    而違背比例原則及公平原則。
　㈡刑法第50條第2項係法律賦予受刑人之程序選擇權，故於未影
    響執行程序或公平性之情形下，應准予其改變意向，本件受
    刑人執行期滿日尚有近二十年之久，且未有「就得易科罰金
    部分先予易科罰金後，再聲請合併定應執行之雙重獲利情形
    」，對於就附表編號3、4、11、18至20、26至35、39至41所
    示之罪易科罰金，尚無影響執行程序或違反公平性之情況，
    且受刑人積極表明願盡力繳納所有得易科罰金之案件，其刑
    度必然有相當幅度之減少，故本件仍有選擇易科罰金之必要
    及實益。
　㈢本院108年度聲字第2664號裁定並未就受刑人整體犯罪行為態
    樣、時間觀察，即定應執行有期徒刑18年8月，難謂與內部
    性界線之法律目的及刑罰公平性無違，實難讓受刑者信服。
　㈣綜上所述，懇請鈞院審酌前情，撤銷原執行指揮書，由檢察
    官更為適法之指揮。
二、按受刑人或其法定代理人或配偶以檢察官執行之指揮為不當
    者，得向諭知該裁判之法院聲明異議，為刑事訴訟法第484
    條所明定。所謂「檢察官執行之指揮不當」，應指檢察官有
    積極執行指揮之違法及其執行方法有不當等情形而言。故聲
    明異議之對象，應係指檢察官有積極執行指揮之違法及其執
    行方法有不當等情形，而非以檢察官據以指揮執行之科刑裁
    判為異議對象（最高法院103年度台抗字第687號裁定意旨）
    。另刑罰之執行，由檢察官依指揮書附具之裁判書為之，刑
    事訴訟法第457 條第1項、第458條亦有明文，故除因違法情
    事而經非常上訴或再審程序加以撤銷或變更者外，法院之確
    定判決或定應執行刑之確定裁定均有其執行力，檢察官應據
    以執行。從而，定應執行刑之裁定確定後即生效力，檢察官
    如依定應執行刑之確定裁定內容為指揮執行，自難指檢察官
    執行之指揮為違法或其執行方法不當（最高法院109年度台
    抗字第1542號裁定意旨參照）。
三、經查：
  ㈠本件受刑人前所犯竊盜等罪經以108年度聲字第2664號裁定應
    執行有期徒刑18年8月，該定應執行刑之裁定並於108年10月
    16日經最高法院108年台抗字第1314號裁判確定等情，有本
    院108年度聲字第2664號刑事裁定、檢察官執行指揮書、及
    本院依職權向臺灣臺中地方法院檢察署調閱該署執行上揭確
    定裁定之執行卷宗（即臺灣臺中地方檢察署108年執更字第5
    357號）在卷可憑。揆諸前揭說明，受刑人不服檢察官上開
    指揮書之指揮執行，具狀向該應執行刑裁定之法院即本院聲
    明異議，本院自有管轄權，合先敘明。
　㈡又觀之上開聲明異議意旨，係對本院108年度聲字第2664號受
    刑人定應執行刑之確定裁定，未能給予受刑人充分陳述意見
    之機會、受刑人對於法律效果誤解而簽署「請求定應執行刑
    調查表」、違反內部性界線之法律目的及刑罰公平性等事由
    為指摘，則台中地檢署檢察官既係依本院上開裁定之內容執
    行，此一確定裁定，要非檢察官得再行審查，亦非檢察官之
    執行指揮結果，揆諸前開說明，自難認檢察官之執行指揮有
    何不當之處，是本件聲明異議，均難認為有理由，應予駁回
    。
　㈢至於本件受刑人於本院108年度聲字第2664號裁定確定後，對
    於該裁定有所爭執，是否由受裁判人另循非常上訴或再審程
    序加以撤銷或變更；或受刑人再就附表所示之罪與另案本院
    108年度聲字第632號裁定所列之罪再為聲請應定執行刑，並
    非聲明異議程序所得審究，附此敘明。
四、據上論斷，依刑事訴訟法第486條，裁定如主文。

中　　華　　民　　國　　111 　年　　10　　月　　20　　日
                  刑事第十四庭  法　官　陳嘉宏
以上正本證明與原本無異。
如不服本裁定，應於收受送達後5日內向本院提出抗告狀。（應
附繕本）
                                書記官　廖鳳美
中　　華　　民　　國　　111 　年　　10　　月　　20　　日

附表：受刑人陳彥瑋本院108年度聲字第2664號定應執行刑案件
      一覽表
 編          號           1          2          3  罪          名  竊盜 竊盜 竊盜  宣    告    刑  有期徒刑7月（判3次） 有期徒刑8月 有期徒刑6月  犯  罪  日  期  106年1月13日、106年1月14日（2次） 106年1月14日 106年1月21日  偵查(自訴)機關  年  度  案  號  臺灣臺中地方檢察署 106年度偵字第5282號 臺灣臺中地方檢察署106年度偵字第5282號 臺灣臺中地方檢察署106年度偵字第3988號 最  後  事實審 法    院 臺灣臺中地方法院 臺灣臺中地方法院 臺灣臺中地方法院  案    號 106年度易字第1415號 106年度易字第1415號 106年度簡字第704號  判決日期 106年6月8日 106年6月8日 106年7月25日 確  定  判  決 法    院 臺灣高等法院臺中分院 臺灣高等法院臺中分院 臺灣臺中地方法院  案    號 106年度上易字第984號 106年度上易字第984號 106年度簡字第704號  判    決 確定日期 106年8月30日 106年8月30日 106年12月14日 是否為得易科罰金、易服社會勞務之案件  均否 否 是 備            註  臺灣臺中地方檢察署106年度執字第14788號 臺灣臺中地方檢察署106年度執字第14788號 臺灣臺中地方檢察署107年度執字第1758號   編號1至35定應執行有期徒刑17年   



 編          號           4          5          6  罪          名  竊盜 竊盜 竊盜  宣    告    刑  有期徒刑4月 有期徒刑8月 有期徒刑7月  犯  罪  日  期  106年1月21日 106年5月22日 106年1月14日  偵查(自訴)機關  年  度  案  號  臺灣臺中地方檢察署106年度偵字第3988號 臺灣臺中地方檢察署106年度偵字第14123號 臺灣臺中地方檢察署106年度偵字第8946號等 最  後  事實審 法    院 臺灣臺中地方法院 臺灣臺中地方法院 臺灣臺中地方法院  案    號 106年度簡字第704號 106年度易字第2394號 106年度易字第1800號  判決日期 106年7月25日 106年7月14日 106年9月28日 確  定    判  決 法    院 臺灣臺中地方法院 臺灣高等法院臺中分院 臺灣臺中地方法院  案    號 106年度簡字第704號 106 年度上易字第1078號 106年度易字第1800號  判    決 確定日期 106年12月14日 106年9月26日 106年12月15日 是否為得易科罰金、易服社會勞務之案件  是 否 否 備            註  臺灣臺中地方檢察署107年度執字第1758號 臺灣臺中地方檢察署106年度執字第16779號 臺灣臺中地方檢察署107年度執字第454號   編號1至35定應執行有期徒刑17年   



 編          號           7          8          9  罪          名  竊盜 竊盜 竊盜  宣    告    刑  有期徒刑8月（判2次） 有期徒刑8月 有期徒刑10月  犯  罪  日  期  106年2月14日、106年3月1日 106年5月19日 106年2月7日  偵查(自訴)機關  年  度  案  號  臺灣臺中地方檢察署106年度偵字第8946號等 臺灣臺中地方檢察署106年度偵字第16521號 臺灣苗栗地方檢察署106年度偵字第1879號 最  後  事實審 法    院 臺灣臺中地方法院 臺灣臺中地方法院 臺灣苗栗地方法院  案    號 106年度易字第1800號 106年度易字第2910號 106年度易字第474號  判決日期 106年9月28日 106年9月29日 106年7月25日 確  定    判  決 法    院 臺灣臺中地方法院 臺灣臺中地方法院 臺灣高等法院臺中分院  案    號 106年度易字第1800號 106年度易字第2910號 106年度上易字第1194號  判    決 確定日期 106年12月15日 106年11月6日 106年10月24日 是否為得易科罰金、易服社會勞務之案件  均否 否 否 備            註  臺灣臺中地方檢察署107年度執字第454號 臺灣臺中地方檢察署107年度執字第第17441號 臺灣臺中地方檢察署106年度執助字第2326號   編號1至35定應執行有期徒刑17年   



 編          號           10          11          12  罪          名  竊盜 竊盜 竊盜  宣    告    刑  有期徒刑8月（判2次） 有期徒刑6月 有期徒刑8月  犯  罪  日  期  106年2月7日（2次） 106年2月7日 106年7月27日  偵查(自訴)機關  年  度  案  號  臺灣苗栗地方檢察署106年度偵字第1879號 臺灣苗栗地方檢察署106年度偵字第1879號 臺灣臺中地方檢察署106年度偵字第24331號 最  後  事實審 法    院 臺灣苗栗地方法院 臺灣苗栗地方法院 臺灣臺中地方法院  案    號 106年度易字第474號 106年度易字第474號 106年度易字第3781號  判決日期 106年7月25日 106年7月25日 106年11月9日 確  定    判  決 法    院 臺灣高等法院臺中分院 臺灣高等法院臺中分院 臺灣臺中地方法院  案    號 106年度上易字第1194號 106年度上易字第1194號 106年度易字第3781號  判    決 確定日期 106年10月24日 106年10月24日 106年12月11日 是否為得易科罰金、易服社會勞務之案件  均否 是 否 備            註  臺灣臺中地方檢察署106年度執助字第2326號 臺灣臺中地方檢察署106年度執助字第2325號 臺灣臺中地方檢察署107年度執字第75號   編號1至35定應執行有期徒刑17年   



 編          號          13          14          15  罪          名  竊盜 竊盜 竊盜  宣    告    刑  有期徒刑8月 有期徒刑7月 有期徒刑8月  犯  罪  日  期  106年2月6日 106年2月6日 106年7月30日  偵查(自訴)機關  年  度  案  號  臺灣彰化地方檢察署106年度偵字第5254號等 臺灣彰化地方檢察署106年度偵字第5254號等 臺灣彰化地方檢察署106年度偵字第9535號 最  後  事實審 法    院 臺灣彰化地方法院 臺灣彰化地方法院 臺灣彰化地方法院  案    號 106年度易字第789號 106年度易字第789號 106年度易字第1475號  判決日期 106年8月31日（聲請書附表誤載為106年11月21日） 106年8月31日（聲請書附表誤載為106年11月21日） 106年11月30日 確  定  判  決 法    院 臺灣彰化地方法院 臺灣彰化地方法院 臺灣彰化地方法院  案    號 106年度易字第789號 106年度易字第789號 106年度易字第1475號  判    決 確定日期 106年11月21日 106年11月21日 106年12月26日 是否為得易科罰金、易服社會勞務之案件  否 否 否 備            註  臺灣臺中地方檢察署107年度執助字第131號 臺灣臺中地方檢察署107年度執助字第131號 臺灣臺中地方檢察署107年度執助字第309號   編號1至35定應執行有期徒刑17年   



 編          號           16          17          18  罪          名  竊盜 竊盜 偽造文書  宣    告    刑  有期徒刑8月（判3次） 有期徒刑7月（判2次） 有期徒刑5月（判3次）  犯  罪  日  期  106年1月23日、106年4月29日、106年5月20日 106年4月13日（2次） 106年2月15日（3次）  偵查(自訴)機關年  度  案  號  臺灣臺中地方檢察署106年度偵字第15946號號 臺灣臺中地方檢察署106年度偵字第15946號等 臺灣臺中地方檢察署106年度偵字第9532號 最  後  事實審 法    院 臺灣臺中地方法院 臺灣臺中地方法院 臺灣臺中地方法院  案    號 106年度易字第3597號 106年度易字第3597號 106年度訴字第2336號  判決日期 106年12月8日 106年12月8日 107年4月25日 確  定  判  決 法    院 臺灣臺中地方法院 臺灣臺中地方法院 臺灣臺中地方法院  案    號 106年度易字第3597號 106年度易字第3597號 106年度訴字第2336號  判    決 確定日期 107年1月2日 107年1月2日 107年5月21日 是否為得易科罰金、易服社會勞務之案件  均否 均否 均是 備            註  臺灣臺中地方檢察署107年度執字第1646號 臺灣臺中地方檢察署107年度執字第1646號 臺灣臺中地方檢察署107年度執字第8703號   編號1至35定應執行有期徒刑17年   



 編          號           19          20          21  罪          名  竊盜 詐欺 竊盜  宣    告    刑  有期徒刑3月 有期徒刑3月（判2次） 有期徒刑10月  犯  罪  日  期  106年2月15日 106年2月15日（2次） 105年12月29日  偵查(自訴)機關  年  度  案  號  臺灣臺中地方檢察署106年度偵字第9532號 臺灣臺中地方檢察署106年度偵字第9532號 臺灣臺中地方檢察署106年度偵字第3645號等 最  後  事實審 法    院 臺灣臺中地方法院 臺灣臺中地方法院 臺灣臺中地方法院  案    號 106年度訴字第2336號 106年度訴字第2336號 106年度訴字第2928號  判決日期 107年4月25日 107年4月25日 107年7月17日 確  定  判  決 法    院 臺灣臺中地方法院 臺灣臺中地方法院 臺灣臺中地方法院  案    號 106年度訴字第2336號 106年度訴字第2336號 106年度訴字第2928號  判    決 確定日期 107年5月21日 107年5月21日 107年8月13日 是否為得易科罰金、易服社會勞務之案件  是 均是 否 備            註  臺灣臺中地方檢察署107年度執字第8703號 臺灣臺中地方檢察署107年度執字第8703號 臺灣臺中地方檢察署107年度執字第13128號   編號1至35定應執行有期徒刑17年   



 編          號           22          23          24  罪          名  竊盜 竊盜 竊盜  宣    告    刑  有期徒刑9月（判2次） 有期徒刑8月（判3次） 有期徒刑7月(判10次)  犯  罪  日  期  106年4月19日、106年7月31日 105年12月16日、106年1月18日、106年1月30日 105年12月25日、106年1月13日、106年1月30日、106年2月27日、106年3月22日、106年4月9日、106年4月30日、106年7月31日（3次）  偵查(自訴)機關  年  度  案  號  臺灣臺中地方檢察署106年度偵字第3645號等 臺灣臺中地方檢察署106年度偵字第3645號等 臺灣臺中地方檢察署106年度偵字第3645號等 最  後  事實審 法    院 臺灣臺中地方法院 臺灣臺中地方法院 臺灣臺中地方法院  案    號 106年度訴字第2928號 106年度訴字第2928號 106年度訴字第2928號  判決日期 107年7月17日 107年7月17日 107年7月17日 確  定  判  決 法    院 臺灣臺中地方法院 臺灣臺中地方法院 臺灣臺中地方法院  案    號 106年度訴字第2928號 106年度訴字第2928號 106年度訴字第2928號  判    決 確定日期 107年8月13日 107年8月13日 107年8月13日 是否為得易科罰金、易服社會勞務之案件  均否 均否 均否 備            註  臺灣臺中地方檢察署107年度執字第13128號 臺灣臺中地方檢察署107年度執字第13128號 臺灣臺中地方檢察署107年度執字第13128號   編號1至35定應執行有期徒刑17年   



 編          號           25          26          27  罪          名  偽造文書 偽造文書 偽造文書  宣    告    刑  有期徒刑7月 有期徒刑6月（判9次） 有期徒刑5月（判5次）  犯  罪  日  期  106年1月18日 105年12月25日、105年12月29日、106年1月13日(2次)、106年1月18日、106年1月30日、106年2月27日(2次)、106年3月22日 105年12月16日、106年1月5日、106年3月22日、106年4月9日、106年4月19日  偵查(自訴)機關  年  度  案  號  臺灣臺中地方檢察署106年度偵字第3645號等 臺灣臺中地方檢察署106年度偵字第3645號等 臺灣臺中地方檢察署106年度偵字第3645號等 最  後  事實審 法    院 臺灣臺中地方法院 臺灣臺中地方法院 臺灣臺中地方法院  案    號 106年度訴字第2928號 106年度訴字第2928號 106年度訴字第2928號  判決日期 107年7月17日 107年7月17日 107年7月17日 確  定  判  決 法    院 臺灣臺中地方法院 臺灣臺中地方法院 臺灣臺中地方法院  案    號 106年度訴字第2928號 106年度訴字第2928號 106年度訴字第2928號  判    決 確定日期 107年8月13日 107年8月13日 107年8月13日 是否為得易科罰金、易服社會勞務之案件  否 均是 均是 備            註  臺灣臺中地方檢察署107年度執字第13128號 臺灣臺中地方檢察署107年度執字第13129號 臺灣臺中地方檢察署107年度執字第13129號   編號1至35定應執行有期徒刑17年   



 編          號           28          29          30  罪          名  竊盜 偽造文書 竊盜  宣    告    刑  有期徒刑5月 有期徒刑4月（判7次） 有期徒刑4月  犯  罪  日  期  106年1月30日 105年12月16日(2次)、106年1月13日(2次)、106年1月18日(2次)、106年7月31日 106年1月5日  偵查(自訴)機關  年  度  案  號  臺灣臺中地方檢察署106年度偵字第3645號等 臺灣臺中地方檢察署106年度偵字第3645號等 臺灣臺中地方檢察署106年度偵字第3645號等 最  後  事實審 法    院 臺灣臺中地方法院 臺灣臺中地方法院 臺灣臺中地方法院  案    號 106年度訴字第2928號 106年度訴字第2928號 106年度訴字第2928號  判決日期 107年7月17日 107年7月17日 107年7月17日 確  定  判  決 法    院 臺灣臺中地方法院 臺灣臺中地方法院 臺灣臺中地方法院  案    號 106年度訴字第2928號 106年度訴字第2928號 106年度訴字第2928號  判    決 確定日期 107年8月13日 107年8月13日 107年8月13日 是否為得易科罰金、易服社會勞務之案件  是 均是 是 備            註  臺灣臺中地方檢察署107年度執字第13129號     編號1至35定應執行有期徒刑17年   



 編          號           31          32          33  罪          名  詐欺 詐欺 偽造文書  宣    告    刑  有期徒刑4月（判4次） 有期徒刑3月（判3次） 有期徒刑3月（判2次）  犯  罪  日  期  106年1月30日、106年2月27日、106年3月22日（2次） 105年12月16日、106年1月18日、106年7月31日 106年4月30日、106年1月5日  偵查(自訴)機關  年  度  案  號  臺灣臺中地方檢察署106年度偵字第3645號等 臺灣臺中地方檢察署106年度偵字第3645號等 臺灣臺中地方檢察署106年度偵字第3645號等 最  後  事實審 法    院 臺灣臺中地方法院 臺灣臺中地方法院 臺灣臺中地方法院  案    號 106年度訴字第2928號 106年度訴字第2928號 106年度訴字第2928號  判決日期 107年7月17日 107年7月17日 107年7月17日 確  定  判  決 法    院 臺灣臺中地方法院 臺灣臺中地方法院 臺灣臺中地方法院  案    號 106年度訴字第2928號 106年度訴字第2928號 106年度訴字第2928號  判    決 確定日期 107年8月13日 107年8月13日 107年8月13日 是否為得易科罰金、易服社會勞務之案件  均是 均是 均是 備            註  臺灣臺中地方檢察署107年度執字第13129號     編號1至35定應執行有期徒刑17年   



 編          號           34          35          36  罪          名  詐欺 毒品危害防制條例 竊盜  宣    告    刑  有期徒刑5月 有期徒刑3月 有期徒刑8月  犯  罪  日  期  106年2月27日 106年2月25日 106年2月8日  偵查(自訴)機關  年  度  案  號  臺灣臺中地方檢察署106年度偵字第3645號等 臺灣臺中地方檢察署107年度偵字第13892號 臺灣臺中地方檢察署107年度偵字第23782號 最  後    事實審 法    院 臺灣臺中地方法院 臺灣臺中地方法院 臺灣臺中地方法院  案    號 106年度訴字第2928號 107年度中簡字第2213號 108年度訴字第557號  判決日期 107年7月17日 107年10月11日 108年4月22日 確  定    判  決 法    院 臺灣臺中地方法院 臺灣臺中地方法院 臺灣臺中地方法院  案    號 106年度訴字第2928號 107年度中簡字第2213號 108年度訴字第557號  判    決 確定日期 107年8月13日 107年10月29日（聲請書附表誤載為107年8月13日） 108年5月13日 是否為得易科罰金、易服社會勞務之案件  是 是 否 備            註  臺灣臺中地方檢察署107年度執字第13129號 臺灣臺中地方檢察署107年度執字第17593號 臺灣臺中地方檢察署108年度執字第7710號   編號1至35定應執行有期徒刑17年  編號36至38定應執行有期徒刑1年2月 



 編          號           37          38          39  罪          名  竊盜 竊盜 偽造文書  宣    告    刑  有期徒刑7月 有期徒刑7月 有期徒刑5月  犯  罪  日  期  106年2月9日 106年2月13日 106年2月9日  偵查(自訴)機關  年  度  案  號  臺灣臺中地方檢察署107年度偵字第23782號 臺灣臺中地方檢察署107年度偵字第23782號 臺灣臺中地方檢察署107年度偵字第23782號 最  後  事實審 法    院 臺灣臺中地方法院 臺灣臺中地方法院 臺灣臺中地方法院  案    號 108年度訴字第557號 108年度訴字第557號 108年度訴字第557號  判決日期 108年4月22日 108年4月22日 108年4月22日 確  定  判  決 法    院 臺灣臺中地方法院 臺灣臺中地方法院 臺灣臺中地方法院  案    號 108年度訴字第557號 108年度訴字第557號 108年度訴字第557號  判    決 確定日期 108年5月13日 108年5月13日 108年5月13日 是否為得易科罰金、易服社會勞務之案件  否 否 是 備            註  臺灣臺中地方檢察署108年度執字第7710號  臺灣臺中地方檢察署108年度執字第7711號   編號36至38定應執行有期徒刑1年2月  編號39至41定應執行有期徒刑10月 



 編          號           40          41 （以下空白）  罪          名  偽造文書 偽造文書   宣    告    刑  有期徒刑4月 有期徒刑3月   犯  罪  日  期  106年2月14日 106年2月8日   偵查(自訴)機關  年  度  案  號  臺灣臺中地方檢察署107年度偵字第23782號 臺灣臺中地方檢察署107年度偵字第23782號  最  後  事實審 法    院 臺灣臺中地方法院 臺灣臺中地方法院   案    號 108年度訴字第557號 108年度訴字第557號   判決日期 108年4月22日 108年4月22日  確  定  判  決 法    院 臺灣臺中地方法院 臺灣臺中地方法院   案    號 108年度訴字第557號 108年度訴字第557號   判    決 確定日期 108年5月13日 108年5月13日  是否為得易科罰金、易服社會勞務之案件  是 是  備            註  臺灣臺中地方檢察署108年度執字第7711號     編號39至41定應執行有期徒刑10月